【裁判字號】    92,易,450
【裁判日期】    920320
【裁判案由】    加重竊盜
【裁判全文】
臺灣臺中地方法院刑事判決                          九十二年度易字第四五號
    公  訴  人  台灣台中地方法院檢察署檢察官
    被      告  戊○○
右列被告因竊盜案件，經檢察官聲請簡易判決處刑（九十一年度偵字第一七一八三號
）及移
決處刑，改依通常程序審理，本院判決如左：
    主  文
戊○○連續逾越安全設備竊盜，處有期徒刑玖月。
    事  實
一、戊○○意圖為自己不法之所有，先於民國九十一年八月二十七日上午九時許，前
    往台中縣后里鄉○○村○○路二二之八號乙○○住處外，利用隔鄰學校倉庫，攀
    至乙○○住處二樓防盜鐵窗爬上三樓，再翻越安全設備之三樓窗戶進入屋內，尚
    未著手行竊，即為乙○○之子李杰峰發覺，旋由三樓窗戶離開（無故侵入住宅部
    分未據告訴），繼於九十一年八月二十八日下午三時許再次前往上址，以同一方
    式進入屋內，見四下無人，徒手竊取乙○○所有放在一樓房間櫃子內之現金新台
    幣（下同）九千元及行動電話一支，得手後以同一方式離去（無故侵入住宅部分
    未據告訴）。嗣經乙○○報警，為警循線查悉上情，戊○○遂於九十一年八月二
    十九日前往台中縣警察局大甲分局月眉派出所投案，並交出竊得之行動電話一支
    。戊○○復基於概括之犯意，與吳正光共同意圖為自己不法之所有，於九十一年
    十一月六日晚上九時許，搭乘吳正光駕駛之自小客車，至台中縣后里鄉○○村○○路二十之四號旁丙○○開設之強百樂檳榔攤，由戊○○下車打破該檳榔攤後面
    窗戶玻璃（毀損部分未據告訴），攀爬窗戶入內行竊，吳正光則駕駛自小客車在
    前約二百公尺處負責接應，惟因戊○○於該檳榔攤內翻找財物時觸動保全，為丙○○之姊夫丁○○發現報警查獲始未得逞（吳正光部分業經檢察官另案起訴）。
二、案經台中縣警察局大甲分局報請台灣台中地方法院檢察署檢察官聲請簡易判決處
    刑及移送併辦。
    理  由
一、訊據被告戊○○坦承於九十一年八月二十七日上午九時許，前往台中縣后里鄉○○村○○路二二之八號被害人乙○○住處外，利用隔鄰學校倉庫，攀至二樓防盜
    鐵窗爬上三樓，再翻越三樓窗戶進入屋內，尚未著手行竊，即為被害人乙○○之
    子李杰峰發覺，旋由三樓窗戶離開，繼於九十一年八月二十八日下午三時許再次
    前往上址，以同一方式進入屋內，竊取被害人乙○○所有現金九千元及行動電話
    一支，得手後以同一方式離去等情，核與被害人乙○○、證人李杰峰分別於警訊
    及本院審理時指述之情節相符，並有贓物領具保管單一紙附卷可稽，此部分事證
    已明。被告雖認係自首此部分犯罪，惟證人即承辦警員甲○○已證稱乙○○打電
    話至派出所報案，說家裡失竊，伊正好值班，即與邱晉當前往現場瞭解，乙○○
    之子李杰峰告訴伊等，曾見被告進入他家，自三樓走到一樓，又從一樓回到三樓
    ，當時他在二樓房間打電腦，到底是第一次被告進入時看到，還是第二次被告進
    入時看到，伊已忘記，但筆錄上有寫，伊即帶李杰峰至被告家裡，以前有些竊案
    ，亦懷疑被告所為，去時被告家裡沒人，伊通知被告大伯轉告被告父親帶被告至
    派出所，後被告之父母先來，伊告之李杰峰有看到被告進入他家，嗣被告之父母
    再帶被告來，伊向被告說有證人看到其進入被害人家裡，已通知刑事組至現場採
    指紋，如果有偷的話將東西拿出來，被告說行動電話放在其父車內等語，顯見被
    告自承此部分犯行前，承辦警員已查悉上情，尚與刑法第六十二條前段規定之自
    首要件不合，併予敘明。次查被告固否認於右揭時地，打破丙○○開設之強百樂
    檳榔攤後面窗戶玻璃，攀爬窗戶入內行竊之犯行，辯稱伊當時未進入檳榔攤，僅
    至檳榔攤後面小便，甲○○曾在派出所打伊背部及腳指甲云云。然查被告於警訊
    時已供承於九十一年十一月六日晚上九時許，由吳正光駕駛自小客車載伊四處尋
    找目標作案，見強百樂檳榔攤未開燈，伊即提議行竊，由吳正光負責載東西，當
    日晚上九時三十分許，伊獨自空手破壞檳榔攤後面窗戶潛入行竊，叫吳正光在外
    等伊出來，伊在檳榔攤內翻找東西，約過五、六分鐘，聽到檳榔攤外有人停車並
    開車門，伊想躲起來，又覺不妥，即爬出後面窗戶逃跑，不小心跌落後面水溝，
    致全身溼透，身體多處擦傷，爬出水溝往香蕉園跑仍遭逮捕等情，復於檢察官訊
    問時供稱吳正光開車載伊至強百樂檳榔攤，伊以右手肘打破檳榔攤後面玻璃，爬
    窗戶進去偷東西，吳正光在前面二百公尺附近等伊，後來發現有人來，伊爬出窗
    戶要逃走，不小心掉到後面水溝等語，核與被害人丙○○、證人丁○○於警訊時
    指述之情節相符，證人吳奇寰在本院審理時並指稱伊趕至現場，見有人自檳榔攤
    後面窗戶爬出來，係庭上之被告等語，足徵被告於警訊、檢察官訊問時之自白與
    事實相符。又證人甲○○否認曾毆打被告，被告於檢察官訊問時迄未提及曾遭甲○○毆打一節，且於警訊時自承下巴、手腳關節、背部多處擦傷流血，係自己不
    小心跌落水溝所致等語，與警訊、檢察官訊問時所供逃逸過程一致，尚無任何證
    據足證被告於警訊時之自白係出於不正之方法。被告此部分所辯顯係飾卸之詞，
    不足採信，其犯行已堪認定。
二、核被告所為，係犯刑法第三百二十一條第一項第二款之加重竊盜罪（竊盜被害人
    乙○○所有現金及行動電話部分，住宅之窗戶，依社會通常觀念，認係維護住居
    安全之防盜設備），及同法第三百二十條第三項、第一項之普通竊盜未遂罪（進
    入被害人丙○○開設強百樂檳榔攤行竊部分，檳榔攤非住宅，其窗戶無關住居安
    全，被告將窗戶玻璃打破攀爬入內行竊未遂，僅成立普通竊盜未遂罪）。其普通
    竊盜未遂部分，與吳正光有犯意聯絡及行為分擔，為共同正犯，又先後二次加重
    竊盜及普通竊盜未遂犯行，時間緊接，犯罪構成要件相同，顯係基於概括犯意反
    覆實施，為連續犯，應論以一加重竊盜罪，依法加重其刑。而普通竊盜未遂部分
    雖未經檢察官聲請簡易判決處刑，但與聲請簡易判決處刑部分有連續犯之裁判上
    一罪關係，為聲請簡易判決處刑效力所及，本院自應併予審究。爰審酌被告雖無
    不良前科紀錄，但於第一次竊盜，經檢察官諭知限制居住後，仍不知悔改，復夥
    同吳正光行竊，顯有惡性，且侵入住宅竊盜，危害居家安全，及其犯罪動機、手
    段、所生損害、犯罪後態度等一切情狀，處以如主文所示之刑。
據上論斷，應依刑事訴訟法第四百五十二條、第二百九十九條第一項前段，刑法第五
十六條、第三百二十一條第一項第二款，判決如主文。
中      華      民      國      九十二      年      三    月    二十    日
                                         法  官  鍾  堯  航
右正本證明與原本無異。
如不服本判決，應於送達後十日內向本院提出上訴狀（須附繕本），上訴於台灣高等
法院台中分院。
                                         書記官
中      華      民      國      九十二      年      三    月    二十    日
附錄論罪科刑法條
刑法第三百二十一條：
犯竊盜罪而有左列情形之一者，處六月以上五年以下有期徒刑：
  一  於夜間侵入住宅或有人居住之建築物、船艦，或隱匿其內而犯之者。
  二  毀越門扇、牆垣或其他安全設備而犯之者。
  三  攜帶兇器而犯之者。
  四  結夥三人以上而犯之者。
  五  乘火災、水災或其他災害之際而犯之者。
  六  在車站、埠頭而犯之者。
前項之未遂犯罰之。


司法院資訊處製作；財團法人民間司法改革基金會備份。
